【裁判字號】    98,訴,968
【裁判日期】    981130
【裁判案由】    違反毒品危害防制條例
【裁判全文】
臺灣嘉義地方法院刑事判決               98年度訴字第968號
公  訴  人  臺灣嘉義地方法院檢察署檢察官
被      告  甲○○
上列被告因違反毒品危害防制條例案件，經檢察官提起公訴（98
年度毒偵字第1590、1622號），因被告於本院準備程序中就被訴
事實為有罪之陳述，經本院合議庭裁定由受命法官獨任以簡式審
判程序審理判決如下：
    主  文
甲○○施用第一級毒品，貳罪，均累犯，各處有期徒刑柒月。應
執行有期徒刑壹年。
    犯 罪 事 實
一、甲○○前於民國95年間，因施用毒品案件，經本院以95年度
    訴字第795號判決判處有期徒刑6月確定，後以96年度聲減字
    第56號裁定減刑為有期徒刑3月確定，甫於96年7月16日縮刑
    期滿執行完畢出監。且曾因施用毒品案件，經本院以94年度
    毒聲字第131號裁定應送勒戒處所觀察、勒戒，後因有繼續
    施用毒品傾向，再以94年度毒聲字第206號裁定令入戒治處
    所強制戒治，於94年12月22日執行完畢釋放，並經臺灣嘉義
    地方法院檢察署檢察官以94年度戒毒偵字第99號為不起訴處
    分確定。猶不知悔改，復於上開強制戒治執行完畢釋放後5
    年內，基於施用第一級毒品海洛因之犯意，分別於98年8月2
    5日下午3時許、98年9月13日上午9時許，在嘉義市友忠公園
    廁所內，均以將海洛因摻水置於針筒注射身體之方式，各施
    用海洛因1次。嗣因其分別於98年8月27日中午12時50分許、
    98年9月13日晚間7時15分許，各在嘉義市○區○○○路與西
    門街口、嘉義市○區○○路195號前，因行跡可疑，為警盤
    查，經其同意，採集其尿液送驗結果，確呈海洛因進入人體
    後經代謝作用所分解生成之嗎啡陽性反應，而悉上情。
二、案經嘉義市政府警察局移送及嘉義市政府警察局第一分局報
    告臺灣嘉義地方法院檢察署檢察官偵查起訴。
    理  由
一、本件被告甲○○所犯係死刑、無期徒刑、最輕本刑為3年以
    上有期徒刑以外之罪，亦非高等法院管轄第一審案件，且被
    告於本院準備程序中，已就被訴事實為有罪之陳述，經告知
    簡式審判程序之旨後，被告及檢察官對於本件改依簡式審判
    程序審理均表示同意，經本院合議庭依刑事訴訟法第273條
    之1第1項規定，裁定本件由受命法官獨任以簡式審判程序加
    以審理，是本件依刑事訴訟法第273條之2規定，不受同法第
    159條第1項、第161條之2、第161條之3、第163條之1及第16
    4條至第170條有關證據提示、交互詰問及傳聞證據等相關規
    定之限制，合先敘明。
二、上開犯罪事實，業據被告坦承不諱，且其本件為警採集送驗
    之尿液，經以酵素免疫法（EIA）初步篩檢及氣相層析質譜
    法（GC／MS）確認鑑定，檢驗結果確呈海洛因進入人體後經
    代謝作用所分解生成之代謝物嗎啡陽性反應，有臺灣檢驗科
    技股份有限公司98年9月15日、98年9月30日濫用藥物尿液檢
    驗報告各1紙及尿液送驗姓名對照表、代號與真實姓名對照
    表各1紙在卷可資佐證。足認被告上開任意性自白與事實相
    符，堪予採信。
三、又被告曾因施用毒品案件，經本院以94年度毒聲字第131號
    裁定應送勒戒處所觀察、勒戒，後因有繼續施用毒品傾向，
    再以94年度毒聲字第206號裁定令入戒治處所強制戒治，於9
    4年12月22日執行完畢釋放，並經臺灣嘉義地方法院檢察署
    檢察官以94年度戒毒偵字第99號為不起訴處分確定之情，有
    臺灣高等法院被告前案紀錄表1份在卷可按（見本院卷第4頁
    至第12頁），又於5年內再犯本件施用毒品犯行，依毒品危
    害防制條例第23條第2項規定，應依法逕行追訴處罰。本件
    事證明確，被告犯行堪以認定。
四、查海洛因為毒品危害防制條例第2條第2項第1款所定之第一
    級，故核被告所為，均係犯毒品危害防制條例第10條第1項
    之施用第一級毒品罪。被告持有海洛因以施用，其持有之低
    度行為，應為各該施用之高度行為所吸收，均不另論罪。其
    所犯上開數罪，犯意各別，行為互殊，應予分別論處，併合
    處罰。又被告前於95年間，因施用毒品案件，經本院以95年
    度訴字第795號判決判處有期徒刑6月確定，後以96年度聲減
    字第56號裁定減刑為有期徒刑3月確定，甫於96年7月16日縮
    刑期滿執行完畢出監之情，有上開被告前案紀錄表可稽，其
    於受徒刑之執行完畢後，5年以內故意再犯本件有期徒刑以
    上之2罪，均為累犯，應依法各加重其刑。爰審酌被告曾因
    施用毒品經裁定觀察、勒戒、強制戒治及判處徒刑執行完畢
    ，猶未知警惕而再犯本案，足見其未徹底戒除施用毒品之惡
    習，惟念及施用毒品本質上係戕害自身健康之行為，尚未嚴
    重破壞社會秩序或侵害他人權益，暨其犯後之態度、犯罪之
    動機、目的、手段、國中肄業之智識程度、未婚、目前待業
    中、經濟狀況還好等一切情狀，分別量處如主文所示之刑，
    並定其應執行之刑。
據上論斷，應依刑事訴訟法第273條之1第1項、第299條第1項前
段，毒品危害防制條例第10條第1項，刑法第11條前段、第47條
第1項、第51條第5款，判決如主文。
本案經檢察官林俊良到庭執行職務。
中    華    民    國    98    年    11    月    30    日
                  刑事第四庭    法  官  吳育霖
以上正本證明與原本無異。
如不服本判決應於收受判決後10日內向本院提出上訴書狀，並應
敘述具體理由；其未敘述上訴理由者，應於上訴期間屆滿後20日
內向本院補提理由書（均須按他造當事人之人數附繕本）「切勿
逕送上級法院」。告訴人或被害人如對於本判決不服者，應具備
理由請求檢察官上訴，其上訴期間之計算係以檢察官收受判決正
本之日期為準。
中    華    民    國    98    年    11    月    30    日
                                書記官  林美芳
附錄本案論罪科刑法條：
毒品危害防制條例第10條
施用第一級毒品者，處6月以上5年以下有期徒刑。
施用第二級毒品者，處3年以下有期徒刑。


司法院資訊處製作；財團法人民間司法改革基金會備份。
